Minutes et répertoires du notaire Nicolas Charles LE PRÉVOST, janvier 1740 - 30 octobre 1744 (étude I)
Archives nationales
Minutes et répertoires du notaire Nicolas Charles LE PRÉVOST, janvier 1740 - 30 octobre 1744 (étude I)
MC/ET/I/397 - MC/ET/I/417, MC/RE/I/9
Etude I; Le prévost, Nicolas-Charles
Archives nationales de France
Minutes et répertoires: la loi 2008-696 du 15 juillet 2008 relative aux archives a fixé à 75 ans à compter de la date de l'acte, ou à 25 ans à compter de la date du décès de l'intéressé si ce délai est plus bref, le délai de communication des minutes et répertoires des notaires; ce délai est porté à 100 ans à compter de la date de l'acte si le document se rapporte à un mineur (code du Patrimoine, articles L213-2, 4e d et 5e).
Autres documents de l'étude (dossiers de clients, comptabilité...): s'agissant d'archives privées, ces documents sont communicables selon les modalités fixées par le déposant ou le donateur.
Certains documents ne sont pas accessibles en raison de leur mauvais état de conservation.
Versement
Accès aux autres instruments de recherche du notaire Nicolas Charles LE PRÉVOST
Minutes et répertoires du notaire Nicolas Charles LE PRÉVOST, 1er mai 1710 - 1816 (étude I)
- Minutes de Nicolas Charles LE PRÉVOST, janvier 1740 - 30 octobre 1744; MC/ET/I/397 - MC/ET/I/417
  - Minutes. 1740, janvier - février, janvier - février 1740; MC/ET/I/397
    Informations concernant le classement:
    Le niveau inférieur de description, quand il existe, correspond aux minutes d'actes. Toutes les minutes ne sont pas forcément décrites une à une. Les descriptions de ces minutes sont plus ou moins détaillées.
    - Daumé (Nicolas) feu menuisier à Paris § mention dans une décharge, 28 avril 1730; MC/ET/I/397
      Origine de l'information:
      Artisans XVIIIe siècle, par M. Rambaud et C. Grodecki, 1956-1977 ( fichier papier entièrement dématérialisé; voir contexte dans le Plan d’orientation général - Notaires de Paris, guides thématiques du Minutier).
      Date de révision: 2011-2012
      Date de création de la notice: 2010
      Daumé, Nicolas
    - Inventaire après décès de Marie Lefèvre, grande rue du faubourg Saint-Antoine, veuve de feu Charles Raisin, maître serrurier., 4 janvier 1740; MC/ET/I/397
      Étude I, contrats de mariage, testaments, inventaires après décès, 1700-1750 (5830 actes) (fichier papier entièrement dématérialisé; voir contexte dans le Plan d’orientation général - Notaires de Paris, guides thématiques du Minutier).
      Date de création de la notice: 2005
      inventaire après décès; Faubourg-Saint-Antoine (rue du); Lefèvre, Marie; Raisin, Charles; serrurier
    - Testament de Petronille Croiset, rue de Sorbonne, veuve de Henri-Joseph de Salagnac, Comte de Fénelon., 5 janvier 1740; MC/ET/I/397
      Date de création de la notice: 2004
      testament; Sorbonne (rue de); Croiset, Petronille; Salagnac, Henri-Joseph de
    - Jubert (Jean Baptiste) maître menuisier, ancien juré; rue du Sepulcre § Obligation, 8 janvier 1740; MC/ET/I/397
      obligation; Jubert, Jean Baptiste
    - Esteve (Charles) maître menuisier rue de l'Echaudé § transport, 11 janvier 1740; MC/ET/I/397
      Esteve, Charles
    - Inventaire après décès de Toussaint-Gabriel Francfort, rue des Boucheries, marchand boucher, à la requête de sa veuve Anne-Marie Gallier., 12 janvier 1740; MC/ET/I/397
      inventaire après décès; Francfort, Toussaint-Gabriel; Gallier, Anne-Marie; boucher
    - Inventaire après décès de Petronille Croiset, rue de Sorbonne, veuve de Henri-Joseph de Salagnac, Comte de Fénelon., 15 janvier 1740; MC/ET/I/397
      inventaire après décès; Sorbonne (rue de); Croiset, Petronille; Salagnac, Henri-Joseph de
    - Esteve (Charles) maître menuisier rue de l'Echaudé § Consentement, 15 janvier 1740; MC/ET/I/397
    - Delamare (Michel) marchand tapissier rue Grande Truanderie § déclaration au terrier du fief de Joigny, 16 janvier 1740; MC/ET/I/397
      déclaration; Delamare, Michel
    - Contrat de mariage entre Charles Famin, maître chandelier, rue Saint-Germain-l'Auxerrois, et Jeanne de Boissy, fille de Claude de Boissy, vigneron à Beaumont sur Oise, rue du Four., 17 janvier 1740; MC/ET/I/397
      contrat de mariage; Saint-Germain-l'Auxerrois (rue); Four (rue du); Famin, Charles; Boissy, Jeanne de; Boissy, Claude de; cirier; viticulteur
    - Inventaire après décès d'Hubert Langlois, place de Fourcy, époux de Marie Suzanne Maréchal., 18 janvier 1740; MC/ET/I/397
      inventaire après décès; Langlois, Hubert; Maréchal, Marie Suzanne
    - Inventaire après décès de Jeanne Hogrel, rue Geoffroy-l'Asnier, veuve de Jean-Pierre Gairand, bourgeois de Paris., 18 janvier 1740; MC/ET/I/397
      Date de création de la notice: 2006
      inventaire après décès; Geoffroy-l'Asnier (rue); Hogrel, Jeanne; Gairand, Jean Pierre
    - Contrat de mariage entre Jean Claude Héritier, soldat des gardes françaises, et Suzanne Bognot, veuve de Robert Quesnel, soldat des gardes françaises, rue de la Harpe., 18 janvier 1740; MC/ET/I/397
      contrat de mariage; Neuve-Sainte-Geneviève (rue); Harpe (rue de la); Héritier, Jean Claude; Bognot, Suzanne; Quesnel, Robert
    - Inventaire après décès de Jean Jacques Jeunechamps Deschamps, chef d'échansonnerie du roi, rue Mazarine., 18 janvier 1740; MC/ET/I/397
      inventaire après décès; Mazarine (rue); Jeunechamps Deschamps, Jean Jacques
    - Contrat de mariage entre Elie Purque, tonnelier, Vaugirard, et Jeanne Martin, veuve de Pierre Tabar, carrier, Vaugirard., 18 janvier 1740; MC/ET/I/397
      contrat de mariage; Vaugirard (ancienne commune); Purque, Elie; Martin, Jeanne; Tabar, Pierre; tonnelier; carrier
    - Contrat de mariage entre Antoine Boyer, écuyer, rue Saint-Dominique, et Catherine-Thérèse-Eustachie de Cameron, fille de Joseph de Cameron, ancien capitaine d'infanterie, rue du Four., 21 janvier 1740; MC/ET/I/397
      contrat de mariage; Saint-Dominique (rue); Four (rue du); Boyer, Antoine; Cameron, Catherine-Thérèse-Eustachie de; Cameron, Joseph de; officier (armée)
    - Contrat de mariage entre Pierre Antoine Le Pape, valet de chambre de monsieur de Verdelin, rue Vivienne, et Marie Antoinette Minckelers, rue de Grenelle., 22 janvier 1740; MC/ET/I/397
      contrat de mariage; Grenelle (rue de); Le Pape, Pierre Antoine; Verdelin (monsieur de); Minckelers, Marie Antoinette; employé de maison
    - Testament de Martin Bouvier, sergent, Hôtel Royal des Invalides., 23 janvier 1740; MC/ET/I/397
      testament; Invalides (hôtel des); Bouvier, Martin
    - Inventaire après décès de Monsieur le chevalier Jean-Jacques Damas, lieutenant général des armées du Roi, gouverneur de Maubeuge, rue de Grenelle., 25 janvier 1740; MC/ET/I/397
      inventaire après décès; Grenelle (rue de); Damas, Jean-Jacques; officier (armée)
    - Partage de Marie-Thérèse Baron fille majeure, rue Pot-de-Fer., 28 janvier 1740; MC/ET/I/397
      partage; Pot-de-Fer (rue du); Baron, Marie-Thérèse
    - Pichet (Pierre Thomas) maître serrurier rue Saint-Jacques-de-la-Boucherie § Compte d'exécution testamentaire, 28 janvier 1740; MC/ET/I/397
      Pichet, Pierre Thomas
    - Pichet (Michel) serrurier rue Vieille du Temple § Compte d'exécution testamentaire, 28 janvier 1740; MC/ET/I/397
      Pichet, Michel
    - Pichet (Jean Baptiste) serrurier rue des Vieilles Etuves § Compte d'exécution testamentaire, 28 janvier 1740; MC/ET/I/397
      Pichet, Jean Baptiste
    - Pichet (Antoine) maître serrurier rue des Poiriers § mariage de sa fille, 28 janvier 1740; MC/ET/I/397
      contrat de mariage; Pichet, Antoine
    - Contrat de mariage entre Claude Sevestre, garçon épicier, rue de Tournon, et Marie Charlotte Pichet, fille de Thomas Pichet, serrurier à Gallardon, rue des Poirées., 28 janvier 1740; MC/ET/I/397
      contrat de mariage; Tournon (rue de); Poirées (rue des); Sevestre, Claude; Pichet, Marie Charlotte; Pichet, Thomas; commerçant; serrurier
    - Contrat de mariage entre Jean Miot, chirurgien privilégié, rue Pot-de-Fer, et Marguerite Françoise de Lhoste, fille de Guillaume de Lhoste, marchand bourgeois de Paris, rue du Vieux-Colombier., 1er février 1740; MC/ET/I/397
      contrat de mariage; Pot-de-Fer (rue du); Vieux-Colombier (rue du); Miot, Jean; Lhoste, Marguerite Françoise de; Lhoste, Guillaume de; chirurgien; commerçant
    - Contrat de mariage entre Jacques Lemaire, bourgeois de Paris, rue des Mauvaises-Paroles, et Louise Lotte, fille de Louis Lotte, cocher, rue du Bac., 9 février 1740; MC/ET/I/397
      contrat de mariage; Mauvaises-Paroles (rue des); Bac (rue du); Lemaire, Jacques; Lotte, Louise; Lotte, Louis; conducteur de véhicules
    - Lequin (Jean), marchand orfèvre, quai Pelletier, à l'enseigne des trois agneaux d'or § Dépôt d'un compte rendu par lui, 9 février 1740; MC/ET/I/397
      dépôt de pièces; Lequin, Jean
    - Lequin (Jacques Marquis), marchand orfèvre § Compte rendu de la succession de son père, 9 février 1740; MC/ET/I/397
      compte-rendu; Lequin, Jacques Marquis
    - Lequin (François Barthélemy), marchand orfèvre § Compte après la succession de son père, 9 février 1740; MC/ET/I/397
      partage; Lequin, François Barthélemy
    - Lequin (Barthélemy), marchand orfèvre § Compte rendu de sa succession, 9 février 1740; MC/ET/I/397
      partage; Lequin, Barthélemy
    - Contrat de mariage entre Antoine Guillaume Moreau, maître menuisier, rue des Deux-Anges, et Elisabeth Catherine de Saint-Ouen, maîtresse couturière, quai des Augustins., 12 février 1740; MC/ET/I/397
      contrat de mariage; Deux-Anges (rue des); Grands-Augustins (quai des); Moreau, Antoine Guillaume; Saint-Ouen, Elisabeth Catherine de; menuisier; tailleur d'habits
    - Moreau (Guillaume), maître menuisier feu § Mariage de son fils, 12 février 1740; MC/ET/I/397
      contrat de mariage; Moreau, Guillaume
    - Moreau (Antoine Guillaume), maître menuisier, rue des Deux Anges § Mariage, 12 février 1740; MC/ET/I/397
      contrat de mariage; Moreau, Antoine Guillaume
    - Laisné (Claude Adrien) maître menuisier rue Saint Placide § devis et marché des ouvrages de menuiserie à faire dans une maison rue du Sepulcre, 12 février 1740; MC/ET/I/397
      devis; marché; Laisné, Claude Adrien
    - Inventaire après décès de Marguerite Desnoyers, rue de Sève, veuve de Guillaume de Saux, maître pâtissier., 16 février 1740; MC/ET/I/397
      inventaire après décès; Sèvres (rue de); Desnoyers, Marguerite; Saux, Guillaume de; pâtissier
    - Xhoka (Jean), maître menuisier, rue du Bac § Bail à lui, 16 février 1740; MC/ET/I/397
      bail; Xhoka, Jean
    - Contrat de mariage entre Jacques Dreux, garçon perruquier, enclos de Saint-Germain-des-Prés, et Marie-Anne Manceaux, fille de François Manceaux, marchand à Verdun, enclos de Saint-Germain-des-Prés., 19 février 1740; MC/ET/I/397
      contrat de mariage; Saint-Germain-des-Prés (hameau); Verdun (Meuse); Dreux, Jacques; Manceaux, Marie-Anne; Manceaux, François; coiffeur; commerçant
    - Inventaire après décès de Louise Baillot, rue Princesse, veuve de Jean Aymart, tenant hôtel garni., 22 février 1740; MC/ET/I/397
      inventaire après décès; Princesse (rue); Baillot, Louise; Aymart, Jean; hôtelier
    - BAILLOT (Louise) § Inventaire après le décès de Louise BAILLOT veuve AYMART, 22 février 1740; MC/ET/I/397
      Fichier dit 'général' XVIIe-XVIIIe siècles, par le personnel du Minutier, 1954-1999 ( fichier papier entièrement dématérialisé; voir contexte dans le Plan d’orientation général - Notaires de Paris, guides thématiques du Minutier).
      inventaire après décès; Baillot, Louise
    - Contrat de mariage entre André Blondeau, bourgeois de Paris, rue du Bac, et Madeleine-Elisabeth Lemaistre, fille de Denis Lemaistre, bourgeois de Paris, rue Sainte-Marguerite., 25 février 1740; MC/ET/I/397
      contrat de mariage; Bac (rue du); Sainte-Marguerite (rue); Blondeau, André; Lemaistre, Madeleine-Elisabeth; Lemaistre, Denis
    - Contrat de mariage entre François Philippe Maieul de Maningant, rue des Canettes, et Florence Marguerite Tavernier, rue de la Harpe., 26 février 1740; MC/ET/I/397
      contrat de mariage; Canettes (rue des); Harpe (rue de la); Maieul de Maningant, François Philippe; Tavernier, Florence Marguerite
    - Inventaire après décès de Marie-Charlotte Formentin, rue du Four., 27 février 1740; MC/ET/I/397
      inventaire après décès; Four (rue du); Formentin, Marie-Charlotte
    - Claveau de la Chapelle (Pierre) maître maçon rue Neuve Guillemain § bail, 29 février 1740; MC/ET/I/397
      bail; Claveau de La Chapelle, Pierre
    - Lefevre (François) maître serrurier rue Neuve Guillemain § bail en sa faveur d'une boutique, 29 février 1740; MC/ET/I/397
      bail; Lefevre, François
    - DELACOUR (Charles) maître ès arts rue de Bretagne, paroisse Saint-Nicolas-des-Champs § Vente par Charles DELACOUR, à Thomas Etienne Jérémie FOURRÉ, maître de pension, demeurant rue de Berry, même paroisse, 'du fonds de la pension qu'il tient [...], plus deux bancs, deux [illisible] et une table qui contient environ douze écoliers, 12 février 1784; MC/ET/I/397
      acte de vente; Delacour, Charles
  - Minutes. 1740, mars - avril, mars - avril 1740; MC/ET/I/398
    - Bonneau (Jean) maître maçon rue Saint-Martin § déclaration, 7 avril 1720; MC/ET/I/398
      déclaration; Bonneau, Jean
    - Lamar (Jean) maître maçon entrepreneur des bâtiments; rue de Sevres § Constitution, 4 mars 1740; MC/ET/I/398
      constitution de rente; Lamar, Jean
    - Testament de Catherine Chapelier, rue du Colombier, veuve de Nicolas Boucher, marchand de vin., 7 mars 1740; MC/ET/I/398
      testament; Colombier (rue du); Chapelier, Catherine; Boucher, Nicolas; commerçant
    - Laugeat (Antoine), peintre, rue du Cherche midi § décharge, 14 mars 1740; MC/ET/I/398
      Laugeat, Antoine
    - Inventaire après décès de Pierre-Joseph-André Fraguiere, suisse de Nation, rue des Canettes, à la requête de sa veuve Marie-Barbe Asguelin., 16 mars 1740; MC/ET/I/398
      inventaire après décès; Canettes (rue des); Fraguiere, Pierre-Joseph-André; Asguelin, Marie-Barbe
    - Contrat de mariage entre Louis Daclin, domestique, rue de Bourbon, et Marie-Barbe Asguelin, veuve de Pierre-Joseph-André Fraguiere, suisse de Nation, rue des Canettes., 19 mars 1740; MC/ET/I/398
      contrat de mariage; Canettes (rue des); Daclin, Louis; Asguelin, Marie-Barbe; Fraguiere, Pierre-Joseph-André; employé de maison
    - Vente par François Rahault, notaire au Châtelet, conseiller à l'hôtel de ville, de son office de notaire à René-Claude-Gabriel Baron, avocat au Parlement, principal clerc de Maître Le Prévost, notaire, demeurant rue du Four, moyennant 80000 l. dont 40000 l. pour l'office et 40000 l. pour les pratiques., 21 mars 1740; MC/ET/I/398
      Notaires des XVIe-XVIIIe siècles (4153 actes), par Claire Béchu, Catherine Grodecki, Marie-Antoinette Fleury, Madeleine Jurgens, Marie-Françoise Limon-Bonnet, Pierre-Yves Louis, Xenia Pamfilova, Isabelle Pebay, v. 1950, 1986-1994 (fichier papier entièrement dématérialisé; voir contexte dans le Plan d’orientation général - Notaires de Paris, guides thématiques du Minutier).
      Date de révision: 2010
      traité d'office; Four (rue du); Baron, René Claude Gabriel; Le Prévost (M.); Rahault, François; avocat au parlement (Ancien Régime); clerc de notaire; notaire
    - Contrat de mariage entre Mathurins Cottard, marchand boucher, carrefour de la Croix-Rouge, et Anne Groudel, fille de feu Guillaume Groudel, marchand boucher, carrefour de la Croix-Rouge., 22 mars 1740; MC/ET/I/398
      contrat de mariage; Cottard, Mathurins; Groudel, Anne; Groudel, Guillaume; boucher
    - Lamar (Jean) maître maçon et entrepreneur de bâtiments, rue de Sene § devis et marché, 28 mars 1740; MC/ET/I/398
      devis; marché; Lamar, Jean
    - De la ville (Louis) maître maçon rue de Grenelle § devis et marché, 28 mars 1740; MC/ET/I/398
      devis; marché; De La Ville, Louis
    - Varlet (Jacques) maître tireur à la Verrerie du Courval § quittance, 30 mars 1740; MC/ET/I/398
      quittance; Varlet, Jacques
    - Lamar (Jean) maître maçon entrepreneur des bâtiments, rue de Sevres § Constitution, 1er avril 1740; MC/ET/I/398
    - Inventaire après décès de Jean La Porte, faiseur de ballets, rue Saint-Jacques-du-Haut-Pas, époux de Marie Covilliers., 4 avril 1740; MC/ET/I/398
      inventaire après décès; Saint-Jacques-du-Haut-Pas (ruelle); La Porte, Jean; Covilliers, Marie
    - Testament de Nicaise Leaudais, maître bourrelier, rue de Grenelle., 8 avril 1740; MC/ET/I/398
      testament; Grenelle (rue de); Leaudais, Nicaise; sellier
    - Suet (Michel), maître peintre, de l'Académie de Saint Luc rue du Four § transaction, 8 avril 1740; MC/ET/I/398
      accord; Suet, Michel
    - Testament de Françoise Cointemant, rue de Grenelle, femme de Nicaise Leaudais, maître bourrelier., 9 avril 1740; MC/ET/I/398
      testament; Grenelle (rue de); Cointemant, Françoise; Leaudais, Nicaise; sellier
    - Testament de Toussaints Varenne, valet de chambre de monsieur Dupré de Saint-Maur, rue Saint-Dominique., 15 avril 1740; MC/ET/I/398
      testament; Saint-Dominique (rue); Varenne, Toussaints; Dupré de Saint-Maur (monsieur); employé de maison
    - Contrat de mariage entre Michel Rognon, rôtisseur, rue de Grenelle, et Marie Louise Buffet, fille de Guillaume Buffet, maître d'école, Versailles., 18 avril 1740; MC/ET/I/398
      contrat de mariage; Grenelle (rue de); Versailles (Yvelines); Rognon, Michel; Buffet, Marie-Louise; Buffet, Guillaume; cuisinier; enseignant
    - Partage de la succession d'Hubert Langlois, époux de Marie Suzanne Maréchal, place de Fourcy., 23 avril 1740; MC/ET/I/398
      partage; Langlois, Hubert; Maréchal, Marie Suzanne
    - Contrat de mariage entre Charles Lapierre, marchand de vin, Passy, et Christine Olivier, fille de Jean-Baptiste Olivier, marchand boucher, Neuilly., 25 avril 1740; MC/ET/I/398
      contrat de mariage; Passy (ancienne commune); Neuilly-sur-Seine (Hauts-de-Seine); Lapierre, Charles; Olivier, Christine; Olivier, Jean-Baptiste; commerçant; boucher
    - Contrat de mariage entre Charles Gollier, commis au pont de Sève, Sève, et Marie-Elisabeth-Denise Bulté, fille de Nicolas-Claude Bulté, maître cordonnier, rue Saint-Nicaise., 25 avril 1740; MC/ET/I/398
      contrat de mariage; Saint-Nicaise (rue); Gollier, Charles; Bulté, Marie-Elisabeth-Denise; Bulté, Nicolas-Claude; cordonnier
    - Contrat de mariage entre Guy Filliastre, compagnon menuisier, rue du Bac, et Marie Chariot, rue de Sève., 25 avril 1740; MC/ET/I/398
      contrat de mariage; Bac (rue du); Sèvres (rue de); Filliastre, Guy; Chariot, Marie; menuisier
    - Lebel (Denis) marchand tapissier rue des Cannettes § dépôt, 26 avril 1740; MC/ET/I/398
      Lebel, Denis
    - Inventaire après décès de Philippe Monnot, voiturier par terre, rue Saint-Dominique, époux de Marie Louise Gibert., 27 avril 1740; MC/ET/I/398
      inventaire après décès; Saint-Dominique (rue); Monnot, Philippe; Gibert, Marie Louise; transporteur de marchandises
    - Ledain (Philippe Antoine) sculpteur fbg Saint Antoine § décharge, 30 avril 1740; MC/ET/I/398
      Ledain, Philippe Antoine
  - Minutes. 1740, mai, mai 1740; MC/ET/I/399
    - TESTARD (Claude) Maître Serrurier Grde rue du faubourg Saint-Jacques § Mise en apprentissage chez .., 28 décembre 1719; MC/ET/I/399
      contrat d'apprentissage; Testard, Claude
    - Partage de Jean Cagnard, valet de chambre de Monsieur le Marquis de Bissy, et sa veuve Françoise Guynot., 4 mai 1740; MC/ET/I/399
      partage; Cagnard, Jean; Guynot, Françoise; Bissy (marquis de); employé de maison
    - Contrat de mariage entre Michel Joseph Lannoy, domestique, carrefour de la Croix-Rouge, et Marguerite Bouquet, domestique, rue de Grenelle., 5 mai 1740; MC/ET/I/399
      contrat de mariage; Croix-Rouge (carrefour de la); Grenelle (rue de); Lannoy, Michel Joseph; Bouquet, Marguerite; employé de maison
    - LANNOY (Simon) Hautlissier Tournay (Claudes) § Mariage de .., 5 mai 1740; MC/ET/I/399
      contrat de mariage; Lannoy, Simon
    - Testament de Pierre Antoine de Jaucourt, marquis d'Espeuilles, et sa femme, Marie de Monginot., 6 mai 1740; MC/ET/I/399
      testament; Jaucourt, Pierre Antoine de; Monginot, Marie de
    - FITY (Jean) Sculpteur Rue Mozarin § Bail par .., 6 mai 1740; MC/ET/I/399
      bail; Fity, Jean
    - Contrat de mariage entre Jean Baptiste Hénault, maçon, grande rue du Bac, et Françoise Feuillet, rue du Sépulcre., 8 mai 1740; MC/ET/I/399
      contrat de mariage; Bac (rue du); Hénault, Jean Baptiste; Feuillet, Françoise; maçon
    - HENAULT (Jean Baptiste) Maçon Grand Rue du Bac § Mariage de .., 8 mai 1740; MC/ET/I/399
      contrat de mariage; Hénault, Jean Baptiste
    - Contrat de mariage entre Jean-François Besson, domestique de Madame la marquise de Senac, rue de Varenne, et Madeleine-Françoise Vauclin, fille de Philippe Vauclin, compagnon rôtisseur, rue du Four., 9 mai 1740; MC/ET/I/399
      contrat de mariage; Varenne (rue de); Four (rue du); Besson, Jean-François; Vauclin, Madeleine-Françoise; Vauclin, Philippe; Senac (marquise de); cuisinier
    - Contrat de mariage entre Honoré Cochois, compagnon maçon, rue de Sève, et Anne-Marguerite Ponsardin, fille de Pierre Ponsardin, maître cordonnier, rue des Bons-Enfants., 10 mai 1740; MC/ET/I/399
      contrat de mariage; Sèvres (rue de); Cochois, Honoré; Ponsardin, Anne-Marguerite; Ponsardin, Pierre; maçon; cordonnier
    - Contrat de mariage entre Jean Lecointe, chef de cuisine de monsieur le marquis de Bonneval, rue de Grenelle, et Charlotte Renée Coqueret, femme de chambre de madame de la Martinière, fille de Jean-Baptiste Coqueret, habitant de Saint-Calais, rue des Fossoyeurs., 12 mai 1740; MC/ET/I/399
      contrat de mariage; Grenelle (rue de); Fossoyeurs (rue des); Lecointe, Jean; Coqueret, Charlotte Renée; Coqueret, Jean-Baptiste
    - Contrat de mariage entre Simon-Claude Drouard, rue Sainte-Geneviève, et Geneviève Desanges, fille de François Desanges, compagnon imprimeur, rue Saint-Victor., 15 mai 1740; MC/ET/I/399
      contrat de mariage; Sainte-Geneviève (rue); Saint-Victor (rue); Drouard, Simon-Claude; Desanges, Geneviève; Desanges, François; imprimeur
    - Contrat de mariage entre Pierre-Martin Chandenier, cocher de Monsieur de Pommereuil, Vieille rue du Temple, et Marie-Suzanne l'Etuvé, fille de Jacinthe l'Etuvé, tourneur à Provins, rue du Four., 16 mai 1740; MC/ET/I/399
      contrat de mariage; Vieille-du-Temple (rue); Four (rue du); Provins (Seine-et-Marne); Chandenier, Pierre-Martin; L'étuvé, Marie-Suzanne; L'Étuvé, Jacinthe; conducteur de véhicules; tourneur
    - Inventaire après décès de Jean Huet, maître potier d'étain, rue de Buci, époux de Marie Prévost., 17 mai 1740; MC/ET/I/399
      inventaire après décès; Buci (rue de); Huet, Jean; Prévost, Marie; potier
    - Inventaire après décès de Jeanne-Marguerite Delarue, rue Neuve Guillemain, à la requête de son époux Jean-Jacques Michel, maître tailleur d'habits., 19 mai 1740; MC/ET/I/399
      inventaire après décès; Neuve-Guillemin (rue); Delarue, Jeanne-Marguerite; Michel, Jean-Jacques; tailleur d'habits
    - Testament de Claude Lelubois, avocat au parlement, conseiller du roi, substitut de monsieur le procureur de sa majesté au Châtelet., 22 mai 1740; MC/ET/I/399
      testament; Lelubois, Claude; avocat au parlement (Ancien Régime)
    - Germain (Thomas), orfèvre ordinaire du roi. § Constitution par .. de rente 27 condition., 25 mai 1740; MC/ET/I/399
      constitution de rente; Germain, Thomas
    - Contrat de mariage entre Jean-Pierre Bunot, rue des Vieilles-Tuileries, et Barbe Barnoult, fille de François Barnoult, compagnon maçon, rue du Four., 29 mai 1740; MC/ET/I/399
      contrat de mariage; Vieilles-Tuileries (rue des); Four (rue du); Bunot, Jean-Pierre; Barnoult, Barbe; Barnoult, François; maçon